【裁判字號】    92,交聲,1074
【裁判日期】    920730
【裁判案由】    交管條例聲異
【裁判全文】
臺灣板橋地方法院交通事件裁定                  九十二年度交聲字第一七四號
    原處分機關  交通部公路總局臺北區監理所
    異  議  人  甲○○
    即受處分人
右列異議人即受處分人因違反道路交通管理處罰條例案件，對於交通部公路總局臺北
區監理所民國九十二年六月二十五日所為之處分（原處分案號：北監營字第裁四－
ＡＭ三三六八號）聲明異議，本院裁定如左：
    主  文
異議駁回。
    理  由
一、原處分機關略以：執勤員警於民國九十二年五月一日三時十三分，在林森北路查
    獲車號六０六－ＬＷ號營小客車，因「併排停車」違規，遂逕行舉發等語；異議
    意旨略以：處分機關所回覆之併排停放（未靠緊道路右側且駕駛人離座）違規與
    事實不符，異議人是紅燈停車且伊當時是在駕駛座上云云。
二、按汽車駕駛人停車時，有併排停車之情形者，處新臺幣（下同）六百元以上一千
    二百元以下罰鍰，道路交通管理處罰條例第五十六條第一項第六款定有明文。
三、經查，本件異議人即受處分人甲○○於九十二年五月一日三時十三分許，駕駛其
    所有之車牌號碼六０六－ＬＷ號營小客車，在臺北市○○○路路旁併排停車，經
    警拍照後逕行舉發等事實，有臺北市政府警察局北市警交大字第ＡＭ00000
    00號舉發違反道路交通管理事件通知單影本、採證照片影本等附卷可稽。異議
    人雖辯稱：伊是紅燈停車且人在駕駛座，並非併排停車云云；惟查，證人乙○○
    於本院訊問時具結證稱：「我在五月一日凌晨三點十三分，我在林森北路看見六
    ０六－ＬＷ營小客車，當時處於併排停車的違規停車狀態。我先照相採證，再夾
    上黃單告知，黃單的序號是0000000號。」等語（見本院九十二年七月二
    十五日訊問筆錄），並提出採證照片原本一幀在卷；而觀諸證人乙○○提出之採
    證照片原本，係自異議人所駕駛之上開營業小客車正前方角度拍攝，且依照片所
    示，該營業小客車確係併排於其他停放路邊之車輛，車內並無任何人影，是以證
    人乙○○前揭證述，核與採證照片所示場景相符，堪信屬實。綜上所述，異議人
    前揭所辯，無非卸責之詞，尚難採信。本件異議人於前述時、地併排停車之違規
    行為，事證明確，堪以認定。
四、從而，原處分機關依據道路交通管理處罰條例第五十六條第一項第六款規定，裁
    處罰鍰新臺幣一千二百元，無任何違誤，量罰亦甚妥適，應予維持，本件異議為
    無理由，應駁回之。
五、據上論斷，應依道路交通案件處理辦法第十九條規定，裁定如主文。
中      華      民      國      九十二      年     七     月    三十    日
                              臺灣板橋地方法院交通法庭
                                      法  官    連育群
右正本證明與原本無異。
如不服本裁定應於送達後五日內向本院提出抗告狀。
      書記官    蘇宥維
中      華      民      國      九十二      年     七     月    三十    日


司法院資訊處製作；財團法人民間司法改革基金會備份。
